---
title: "Forensis dokument"
format: 
  html:
    theme: "cosmo"
    highlight-style: "github"
    toc: true
    toc-depth: 2
    self-contained: true
params:
  oib: "18710011268" # Default vrijednost
  ime_prezime: "NA"
---

```{r setup, include=FALSE}

library(shiny)
library(bslib)
library(DT)
library(httr)
library(jsonlite)
library(data.table)
library(shinydashboard)
library(mongolite)
library(shinycssloaders)
library(quarto)
library(RMySQL)
library(stringr)

# Učitavanje zasebnih skripti
source("functions.R")

# Postavljanje globalnih opcija za prikaz koda i upozorenja
knitr::opts_chunk$set(echo = FALSE, warning = FALSE, message = FALSE)

# parametar 'oib' iz Quarto dokumenta
oib <- params$oib
ime_prezime <- params$ime_prezime
```

# Podaci

Prikazuju se podaci za: **OIB: `r params$oib`** i **Ime i Prezime: `r params$ime_prezime`**.

U nastavku je prikazan status zdravstvenog osiguranja, poslovne funkcije u poduzećima, te podaci iz zemljišnih knjiga RH, RS i Federacije te baza plovila RH.

## Status zdravstvenog osiguranja

```{r zdrav}

# Dohvati podatke o osiguranju
osig_data <- zdravstveno(oib)

# Prikaz rezultata kao datatable
if (nrow(osig_data) == 0) {
  cat("Nema rezultata o zdravstvenom osiguranju")
} else {
  # Prikaz rezultata u tablici
  datatable(osig_data)
}

```

## Poslovne funkcije u poduzećima
```{r poslovne funkcije}

# Poziv funkcije s primjerom OIB-a
poslovneFunk_data <- poslovne_funkcije(oib)

# Prikaz rezultata kao datatable
# Provjeri ima li podataka
if (nrow(poslovneFunk_data) == 0) {
  cat("Nema rezultata o poslovnim funkcijama u poduzećima")
} else {
  # Prikaz rezultata u tablici
  datatable(poslovneFunk_data)
}
```

## Zemljišne knjige RH po oib-u
```{r zkrh oib}

# Učitajte podatke iz zemljišnih knjiga prema OIB-u
zkrh_data <- zkrh(oib, part = 0)
if (nrow(zkrh_data) == 0) {
  cat(paste("Nema rezultata u zemljišnim knjigama"))
} else {
  # Dohvaćanje dokumenata iz MongoDB-a
  mongo_data <- mongoDB(zkrh_data$id, collection = collection_name, db = db_name, url = db_url)

  # Spajanje podataka
  final_data <- spoji_podatke(zkrh_data, mongo_data)

  # Ažuriranje URL-a
  base_url <- "https://oss.uredjenazemlja.hr/oss/public/reports/ldb-extract/"
  final_data[, fileUrl := ifelse(is.na(fileUrl), NA_character_, paste0(base_url, fileUrl))]

  # Odabir potrebnih varijabli i promjena imena stupaca
  final_data <- final_data[, .(id, type, unit, institution, book, status, burden, fileUrl)]
  setnames(final_data, old = c("id", "type", "unit", "institution", "book", "status", "burden", "fileUrl"),
           new = c("ID", "Vrsta knjige", "Broj zemljišta (kat. čestice)", "Općinski sud / ZK odjel", "Glavna knjiga", "Status", "Teret", "Link"))

  # Prikaz rezultata
  datatable(final_data, escape = FALSE, options = list(
    pageLength = 5,
    columnDefs = list(
      list(
        targets = ncol(final_data),  # Indeks stupca 'Link'
        render = JS(
          "function(data, type, row, meta) {",
          "return type === 'display' && data ? '<a href=\"' + data + '\" target=\"_blank\">Open</a>' : data;",
          "}"
        )
      )
    )
  ))
}

```

## Zemljišne knjige RH po imenu i prezimenu
```{r zkrh ime_prezime}

# Učitajte podatke iz zemljišnih knjiga prema OIB-u
zkrh_data <- zkrh(ime_prezime, part = 0)
if (nrow(zkrh_data) == 0) {
  cat(paste("Nema rezultata u zemljišnim knjigama"))
} else {
  # Dohvaćanje dokumenata iz MongoDB-a
  mongo_data <- mongoDB(zkrh_data$id, collection = collection_name, db = db_name, url = db_url)

  # Spajanje podataka
  final_data <- spoji_podatke(zkrh_data, mongo_data)

  # Ažuriranje URL-a
  base_url <- "https://oss.uredjenazemlja.hr/oss/public/reports/ldb-extract/"
  final_data[, fileUrl := ifelse(is.na(fileUrl), NA_character_, paste0(base_url, fileUrl))]

  # Odabir potrebnih varijabli i promjena imena stupaca
  final_data <- final_data[, .(id, type, unit, institution, book, status, burden, fileUrl)]
  setnames(final_data, old = c("id", "type", "unit", "institution", "book", "status", "burden", "fileUrl"),
           new = c("ID", "Vrsta knjige", "Broj zemljišta (kat. čestice)", "Općinski sud / ZK odjel", "Glavna knjiga", "Status", "Teret", "Link"))

  # Prikaz rezultata
  datatable(final_data, escape = FALSE, options = list(
    pageLength = 5,
    columnDefs = list(
      list(
        targets = ncol(final_data),  # Indeks stupca 'Link'
        render = JS(
          "function(data, type, row, meta) {",
          "return type === 'display' && data ? '<a href=\"' + data + '\" target=\"_blank\">Open</a>' : data;",
          "}"
        )
      )
    )
  ))
}

```


## Plovila RH po oib-u
```{r plovila oib}

# Dohvaćanje rezultata pretrage iz baze podataka za plovila
plovila_data <- loadData_plovila(oib)
if (nrow(plovila_data) == 0) {
  cat(paste("Nema rezultata u registru plovila."))
} else {
  final_plovila <- plovila_data
  # Prikaz rezultata
  datatable(final_plovila, escape = FALSE, options = list(
    pageLength = 5,
    columnDefs = list(
      list(
        targets = "_all",
        render = JS(
          "function(data, type, row, meta) {",
          "return type === 'display' && data ? data : data;",
          "}"
        )
      )
    )
  ))
}

```

## Plovila RH po imenu i prezimenu
```{r plovila ime_prezime}

# Dohvaćanje rezultata pretrage iz baze podataka za plovila
plovila_data <- loadData_plovila(ime_prezime)
if (nrow(plovila_data) == 0) {
  cat(paste("Nema rezultata u registru plovila."))
} else {
  final_plovila <- plovila_data
  # Prikaz rezultata
  datatable(final_plovila, escape = FALSE, options = list(
    pageLength = 5,
    columnDefs = list(
      list(
        targets = "_all",
        render = JS(
          "function(data, type, row, meta) {",
          "return type === 'display' && data ? data : data;",
          "}"
        )
      )
    )
  ))
}

```

## Zemljišne knjige RS po imenu i prezimenu
```{r zkrs ime_prezime}

# Dohvaćanje rezultata pretrage iz baze podataka za zemljišne knjige RS
zkrs_data <- zkrs(naziv = ime_prezime)
if (nrow(zkrs_data) == 0) {
  cat(paste("Nema rezultata pretrage u zemljišnim knjigama RS"))
} else {
  # Prikaz rezultata
  datatable(zkrs_data, escape = FALSE, options = list(
    pageLength = 5,
    columnDefs = list(
      list(
        targets = "_all",
        render = JS(
          "function(data, type, row, meta) {",
          "return type === 'display' && data ? data : data;",
          "}"
        )
      )
    )
  ))
}
```

## Zemljišne knjige Federacija po imenu i prezimenu
```{r zkF ime_prezime}

# Dohvaćanje rezultata pretrage iz baze podataka za zemljišne knjige Federacija
zkrs_data <- zkrs(naziv = ime_prezime, table = "zk_f_vlasnici")
if (nrow(zkrs_data) == 0) {
  cat(paste("Nema rezultata pretrage u zemljišnim knjigama RS"))
} else {
  # Prikaz rezultata
  datatable(zkrs_data, escape = FALSE, options = list(
    pageLength = 5,
    columnDefs = list(
      list(
        targets = "_all",
        render = JS(
          "function(data, type, row, meta) {",
          "return type === 'display' && data ? data : data;",
          "}"
        )
      )
    )
  ))
}
```

